【裁判字號】    98,上易,997
【裁判日期】    980430
【裁判案由】    贓物等
【裁判全文】
臺灣高等法院刑事判決                 98年度上易字第997號
上  訴  人  臺灣宜蘭地方法院檢察署檢察官
被      告  乙○○
                    （另案於臺灣宜蘭監獄執行中）
上列上訴人因被告贓物案件，不服臺灣宜蘭地方法院98年度易字
第55號，中華民國98年3 月11日第一審判決（起訴案號：臺灣宜
蘭地方法院檢察署97年度偵字第4698號），提起上訴，本院判決
如下：
    主  文
上訴駁回。
    理  由
一、按依刑事訴訟法第350 條、第361 條、第362 條、第367 條
    規定，不服地方法院之第一審判決而上訴者，須提出上訴書
    狀，並應敘述具體理由，為上訴必備之程式；其所提出之書
    狀未敘述上訴理由，或僅曾以言詞陳述上訴理由者，均應於
    上訴期間屆滿後20日內補提理由書於第一審法院。第一審法
    院經形式審查，認逾期未補提上訴理由者，應定期間先命補
    正；逾期未補正者，為上訴不合法律上之程式，應以裁定駁
    回。倘已提出上訴理由，但所提非屬具體理由者，則由第二
    審法院以上訴不合法律上之程式，判決駁回。而所謂具體理
    由，必係依據卷內既有訴訟資料或提出新事證，指摘或表明
    第一審判決有何採證認事、用法或量刑等足以影響判決本旨
    之不當或違法，而構成應予撤銷之具體事由，始克當之（例
    如：依憑證據法則具體指出所採證據何以不具證據能力，或
    依憑卷證資料，明確指出所為證據證明力之判斷如何違背經
    驗、論理法則）；倘僅泛言原判決認定事實錯誤、違背法令
    、量刑失之過重或輕縱，而未依上揭意旨指出具體事由，或
    形式上雖已指出具體事由，然該事由縱使屬實，亦不足以認
    為原判決有何不當或違法者（例如：對不具有調查必要性之
    證據，法院未依聲請調查亦未說明理由，或援用證據不當，
    但除去該證據仍應為同一事實之認定），皆難謂係具體理由
    ，俾與第二審上訴制度旨在請求第二審法院撤銷、變更第一
    審不當或違法之判決，以實現個案救濟之立法目的相契合，
    並節制濫行上訴（最高法院97年度台上字第892 號判決亦同
    此意旨）。
二、本件原審判決略以：被告乙○○前因犯毒品案件，經臺灣宜
    蘭地方法院以89年度訴字第297 號、90年度宜簡字第131 號
    判決分別判處有期徒刑10月、6 月確定，於民國（下同）92
    年3 月14日入監執行，於93年6 月25日縮刑期滿執行完畢。
    詎仍不知悔改，竟基於收受贓物之犯意，於96年9 月間某日
    ，在宜蘭縣宜蘭市○○路84號地下室停車場內，明知真實姓
    名年籍不詳綽號「阿賢」之成年男子所交付懸掛偽造7C-848
    6 號車牌2 面之自用小客車1 輛（為甲○○所有原車牌號碼
    DR-4785 號自用小客車，於96年8 月14日在宜蘭縣五結鄉○
    ○路1 巷1 弄111 號地下室失竊）為來路不明之贓物，竟仍
    予收受，且明知其上所懸掛之車號7C-8486 號車牌2 面，為
    偽造之車牌，竟仍基於行使偽造特種文書之單一行為決意，
    於96年9 月間起至同年11月29日止，接續多次駕駛上開懸掛
    有偽造之7C-8486 號車牌之自用小客車外出而行使，足以生
    損害於公路監理機關對於車牌管理及警察機關取締違規車輛
    之正確性及真正之7C-8486 號車牌之所有人。嗣於96年11月
    29日下午5 時許，為警在宜蘭縣宜蘭市○○路84號地下室停
    車場查獲。
三、檢察官不服原審判決，提起上訴，其於98年3 月31日提出之
    上訴書所敘述之上訴理由略以：本件被告涉犯收受贓物及行
    使偽造特種文書2 罪，均構成累犯，依法應加重其刑；核其
    於本件之犯罪情狀，在同類犯罪案件中顯然難認最為輕微，
    原判決僅就收受贓物罪判處有期徒刑3 月、行使偽造特種文
    書罪判處有期徒刑3 月，定應執行刑為有期徒刑5 月，量刑
    不得不謂略屬過輕等語。
四、查原判決已於理由內說明：上揭事實，業據被告乙○○於原
    審審理時坦承不諱，並經被害人甲○○指述甚詳，且經證人
    游明達、張潘敏、沈佳羚於警詢時證述明確，復有贓物認領
    保管單、車輛協尋電腦輸入單、照片、彩鴻實業有限公司97
    年10月9 日鴻字第971009號函在卷可稽，被告前開任意性自
    白核與事實相符，自堪信為真實。按汽車牌照為公路監理機
    關所發給，為行車之許可憑證，自屬於刑法第212 條所列特
    許證之一種，核被告所為，係犯刑法第349 條第1 項之收受
    贓物罪及同法第216 條、第212 條行使偽造特種文書罪。被
    告懸掛上開偽造車牌於車輛而行駛於道路之行為雖達多日，
    惟其懸掛後即有表彰該偽造特種文書行為之情狀，此僅屬同
    一行使偽造特種文書犯意下之行為，應僅論以一罪。被告所
    犯上開2 罪，犯意各別，行為互殊，應分論併罰。查被告前
    因犯毒品案件，經臺灣宜蘭地方法院分別以89年度訴字第29
    7 號、90年度宜簡字第131 號判決判處有期徒刑10月、6 月
    確定，於92年3 月14日入監執行，於93年6 月25日縮刑期滿
    執行完畢，有本院被告前案紀錄表可稽，其受有期徒刑之執
    行完畢後，再犯本件有期徒刑以上之罪，均為累犯，均應依
    法加重其刑。並審酌被告收受贓物，且明知係偽造之車牌而
    仍懸掛於該車輛上行駛，及其犯罪手段、目的、智識程度、
    犯罪後坦承犯行態度尚稱良好等一切情狀，分別量處有期徒
    刑3 月、3 月，並均諭知易科罰金之折算標準，並定其應執
    行刑有期徒刑5 月，及諭知易科罰金之折算標準。另說明扣
    案偽造之車號7C-8486 號自用小客車車牌2 面，為被告所有
    ，供本件犯罪所用之物，爰依刑法第38條第1 項第2 款規定
    ，宣告沒收之。原審判決既已詳細記載認定被告犯罪之證據
    及理由，並已審酌關於刑法第57條科刑之一切情狀，在適法
    範圍內行使裁量權，核無違法或不當之情形。檢察官上訴意
    旨，僅空言泛稱本件被告涉犯收受贓物及行使偽造特種文書
    2 罪，均構成累犯，依法應加重其刑；核其於本件之犯罪情
    狀，在同類犯罪案件中顯然難認最為輕微，原判決僅就收受
    贓物罪判處有期徒刑3 月、行使偽造特種文書罪判處有期徒
    刑3 月，定應執行刑為有期徒刑5 月，量刑略屬過輕云云，
    尚不足以影響原審判決量刑刑度之本旨，且就原審判決認定
    事實、適用法律及量刑等事項，有何不當或違法之處，並未
    具體指摘，自非屬上訴第二審之具體理由，其上訴自不合法
    律上之程式，爰不經言詞辯論予以駁回。
五、據上論斷，應依刑事訴訟法第367 條前段、第372 條，判決
    如主文。
中    華    民    國    98    年    4     月    30    日
                  刑事第十四庭審判長法  官  陳志洋
                                    法  官  謝靜慧
                                    法  官  謝靜恒
以上正本證明與原本無異。
不得上訴。
                                    書記官  陳珮茹
中    華    民    國    98    年    5     月    1     日


司法院資訊處製作；財團法人民間司法改革基金會備份。
